Minutes et répertoires du notaire Jules Alexandre POTIER, 26 juillet 1844 - 18 août 1871 (étude XXXI)
Archives nationales
- Répertoire(s) de Jules Alexandre POTIER, 30 septembre 1843 - 11 novembre 1872; MC/RE/XXXI/18 - MC/RE/XXXI/23
  - Répertoire. 1847, 20 novembre - 1851, 20 décembre, 20 novembre 1847 - 20 décembre 1851; MC/RE/XXXI/19
    - Quittance, solde de remboursement d'emprunt, 10 000 f sur 27 000 f., 3 novembre 1851
      Nom, qualité: (Mme ou Mlle) Pingle, Marie.
      Profession: fabricante de casquettes, Paris (Paris).
      Domicile: Paris (Paris) rue Simon-le-Franc, 19.
      Relations: séparé(e) de corps et de biens de l'intervenant 3, créancier(e) de l'intervenant 4.
      Nom, qualité: (M.) Muller, Auguste.
      Profession: fabricante de casquettes, Trelaze (Maine-et-Loire).
      Domicile: Trelaze (Maine-et-Loire).
      Domicile: Paris (Paris) rue de Madame, 29.
      Domicile: Hermitage (l') (Maine-et-Loire).
      Relations: épouse de l'intervenant 6, subrogé(e) de l'intervenant 1, subrogé(e) de l'intervenant 2.
      Domicile: Hermitage (l') (Maine-et-Loire)
    - Quittance, reglement de dettes, 12000 f., 3 novembre 1851
      Nom, qualité: (M.) Perrot, Alexandre Louis Jean.
      Nom, qualité: (Mme ou Mlle) Rollet, Augustine Palmyre.
      Domicile: Paris (Paris) rue de Grenelle, 139.
      Nom, qualité: (M.) Gaudry, Louis Joseph.
    - Affectation d'hypotheques, reiteration., 3 novembre 1851
      Domicile: Savigny-sur-Orge (Essonne).
      Relations: veuve de l'intervenant 4, créancier(e) de l'intervenant 1.
      Profession: courtier d'assurances maritimes (ancien)
    - Quittance, solde paiement de maison, 200 f, Levallois-Perret (Hauts-de-Seine) Champerret., 4 novembre 1851
      Nom, qualité: (Mme ou Mlle) Larsonneur, Marie Louise Adelaide Amaleric.
      Domicile: Paris (Paris) rue Saint-Honore, 347.
      Nom, qualité: (M.) Malanjoie Dit Savoye, Ami Louis.
      Profession: horloger (marchand), Paris (Paris).
      Domicile: Paris (Paris) rue de Grenelle, 29
    - Succession, requisition, certificat de propriété de cautionnement., 4 novembre 1851
      Nom, qualité: (M.) Mariette de Vauville, Charles Hyacinthe Tranquille.
      Profession: conservateur des hypotheques (ancien), Valognes (Manche).
      Domicile: Paris (Paris) passage Tivoli, 3 Bis
    - Succession, requisition, certificat de propriété de rente etat 5%, 101 f., 5 novembre 1851
      Domicile: Montmartre (Paris) rue de la Cure, 3
    - Procuration acte, prise de possession de succession., 6 novembre 1851
      Nom, qualité: (personne morale) Massieux (hoirs).
      Nom, qualité: (Mme ou Mlle) Massioux, Marie Josephe.
      Nom, qualité: (M.) Bottellier-Depoix, Joseph.
    - Quittance, paiement de travaux, 8000 f., 12 novembre 1851
      Nom, qualité: (M.) Dalifol, Jean Louis.
      Profession: agent de remplacement militaire, Paris (Paris).
      Domicile: Paris (Paris) rue des Lions-St-Paul, 5.
      Nom, qualité: (M.) Haize, Jean Baptiste.
      Profession: entrepreneur de serrurerie, Verrieres-le-Buisson (Essonne).
      Domicile: Verrieres-le-Buisson (Essonne).
      Nom, qualité: (M.) Leraton, Joseph.
      Domicile: Paris (Paris) rue des Filles-St-Thomas, 17.
      Nom, qualité: (M.) Perpereau, Louis Francois.
      Profession: entrepreneur de menuiserie, Verrieres-le-Buisson (Essonne).
      Nom, qualité: (M.) Monti, Charles.
      Profession: entrepreneur de peinture, Verrieres-le-Buisson (Essonne).
      Nom, qualité: (M.) Liron, Jean.
      Profession: entrepreneur de maconnerie, Paris (Paris).
      Domicile: Paris (Paris) rue Jeannisson, 11.
      Intervenant 7, en première partie:
      Nom, qualité: (M.) Raye, Victor.
      Domicile: Paris (Paris) rue du Paon, 1.
      Nom, qualité: (Mme ou Mlle) Somers, Emilie Julie Josephe.
      Intervenant 9, indirect:
      Profession: sommelier
    - Decharge, paiement de créances sur vente de maisons (2), Paris (Paris) rue Godot-de-Mauroy, 33-37., 15 novembre 1851
      Nom, qualité: (personne morale) Locre (créanciers)*.
    - Mainlevee, hypotheques., 19 novembre 1851
      Or celle-ci est rattachée matériellement à un autre acte conservé dans les minutes de ce même notaire pour la période de novembre 1851 (la date exacte de l'autre acte est mentionnée dans la colonne 'minutes' du répertoire du notaire).
    - Succession, dépôt de pieces, certificat de rente etat 5%, 95 f., 20 novembre 1851
    - Quittance, remboursement d'emprunt, 1950 f., 20 novembre 1851
      Nom, qualité: (M.) Souhard, Jean Baptiste Prosper.
      Domicile: Paris (Paris) rue de la Verrerie, 65.
      Nom, qualité: (M.) Chretien, Jean Baptiste Auguste.
      Domicile: Paris (Paris) rue de la Verrerie, 65
      Or celle-ci est rattachée matériellement à un autre acte conservé dans les minutes de ce même notaire pour la période de février 1848 (la date exacte de l'autre acte est mentionnée dans la colonne 'minutes' du répertoire du notaire).
    - Ratification, dépôt, constitution de société de fabrication de fils electriques., 21 novembre 1851
      Domicile: Berlin (allemagne)
    - Cession, brevet d'invention d'emploi de la gutta-percha pour les fils electriques, 1500 f., 21 novembre 1851
      Nom, qualité: (M.) Ferrere, Joseph Aristide.
      Domicile: Paris (Paris) rue du Faubourg-St-Honore, 134.
      Profession: négociant, Villette (Paris).
      Domicile: Villette (Paris) rue Saint-Denis, 2.
      Domicile: Villette (Paris) rue Saint-Denis, 2
    - Cloture, liquidation des reprises apres separation de biens., 26 novembre 1851
    - Consentement, anteriorite sur inscription d'hypotheques., 29 novembre 1851
      Nom, qualité: (M.) Senties, Pierre Asthasie Theodore.
      Domicile: Paris (Paris) rue du Faubourg-St-Denis, 104.
    - Transport, créance, 20 000 f., 1er décembre 1851
      Nom, qualité: (M.) Duchemin, Dominique Louis.
      Domicile: Paris (Paris) rue Thevenot, 17.
      Nom, qualité: (M.) Goujon.
      Domicile: Paris (Paris) rue Vieille-du-Temple, 88.
      Profession: propriétaire, avocat, Saint-Ouen (Seine-et-Marne).
      Domicile: Saint-Ouen (Seine-et-Marne) chateau de la Brosse
    - Prorogation, delai de reglement de dette., 1er décembre 1851
      Nom, qualité: (Mme ou Mlle) Laporte, Julie Firmin.
      Domicile: Paris (Paris) rue du Faubourg-du-Temple, 74.
      Nom, qualité: (M.) Verjot, Jean.
      Nom, qualité: (M.) Moulin, Pierre Francois
      Or celle-ci est rattachée matériellement à un autre acte conservé dans les minutes de ce même notaire pour la période de avril 1834 (la date exacte de l'autre acte est mentionnée dans la colonne 'minutes' du répertoire du notaire).
    - Quittance, remboursement de créance, 10225 f., 1er décembre 1851
      Nom, qualité: (M.) Garnier, Jean Baptiste.
      Domicile: Paris (Paris) rue Taranne, 14
    - Succession, decharge., 4 décembre 1851
    - Mainlevee, hypotheques., 4 décembre 1851
      Nom, qualité: (M.) Delorme, Henri.
      Profession: propriétaire, sous-prefet (ancien), Rambouillet (Yvelines).
      Nom, qualité: (Mme ou Mlle) Delacour, Sophie Amelie.
      Domicile: Paris (Paris) place du Carrousel, Hotel de Belgique.
      Nom, qualité: (M.) Guyot de Villeneuve, Francois Pierre.
      Domicile: Paris (Paris) rue Michel-le-Comte, 32
    - Délivrance de legs, legs, mobilier, 1000 f, rentes viageres, 3600 f., 4 décembre 1851
      Nom, qualité: (Mme ou Mlle) Giblain, Sophie Nicole.
      Domicile: Autheuil-sur-Eure (Eure).
      Relations: veuve de l'intervenant 2, legataire de l'intervenant 5, sœur de l'intervenant 5, tante de l'intervenant 6.
      Nom, qualité: (M.) Mauduit de, Nicolas.
      Domicile: Vienne-la-Ville (Marne).
      Relations: séparé(e) de corps et de biens de l'intervenant 4, legataire de l'intervenant 5.
      Nom, qualité: (M.) Bourgeois, Jean Jacques Nicolas Anne.
      Relations: fils de l'intervenant 5, héritier de l'intervenant 5
    - Succession, notoriete., 6 décembre 1851
      Nom, qualité: (M.) Bottollier-Depois, Joseph.
    - Decharge, dépôt, achat de rente etat 5%, 545 f., 9 décembre 1851
      Nom, qualité: (Mme ou Mlle) Trassard, Marie Victoire.
      Nom, qualité: (M.) Petit-Jean D'Inville, Alfred.
    - Succession, notoriete., 10 décembre 1851
      Nom, qualité: (Mme ou Mlle) Saint-Martin de, Claire Marie.
      Nom, qualité: (M.) Garnot, Emile.
      Domicile: Paris (Paris) rue Montmartre, 148
    - Succession, notoriete., 16 décembre 1851
      Or celle-ci est rattachée matériellement à un autre acte conservé dans les minutes de ce même notaire pour la période de décembre 1851 (la date exacte de l'autre acte est mentionnée dans la colonne 'minutes' du répertoire du notaire).
    - Proces-verbal d'enchères, remise, vente d'un fonds de boulanger, mise-a-prix, 9000 f, Paris (Paris) rue du 24-Fevrier, 2., 17 décembre 1851
    - Mainlevee, hypotheques., 18 décembre 1851
      Nom, qualité: (M.) Blondeau
    - Union des créanciers, mainlevee, transport d'indemnite d'incendie sur immeuble, Paris (Paris) rue du Faubourg-Saint-Denis, 56., 18 décembre 1851
      Nom, qualité: (personne morale) Toupet (créanciers).
      Relations: créanciers de l'intervenant 2, créanciers de l'intervenant 3.
      Nom, qualité: (Mme ou Mlle) Dalancon, Julie Victoire.
      Domicile: Paris (Paris) rue du Faubourg-Saint-Denis, 56.
      Domicile: Paris (Paris) rue du Faubourg-Saint-Denis, 56
    - Mainlevee d'opposition., 19 décembre 1851
      Domicile: Paris (Paris) rue Las-Cases, 7.
    - Déclaration, créance, 50 000 f., 20 décembre 1851
      Nom, qualité: (M.) Marchoux, Louis Auguste.
      Domicile: Paris (Paris) rue des Capucines, 19.
      Or celle-ci est rattachée matériellement à un autre acte conservé dans les minutes de ce même notaire pour la période de mars 1840 (la date exacte de l'autre acte est mentionnée dans la colonne 'minutes' du répertoire du notaire).
    - Decharge, somme empruntee, 64000 f., 20 décembre 1851
  - Répertoire. 1851, 20 décembre - 1855, 5 juin, 20 décembre 1851 - 5 juin 1855; MC/RE/XXXI/20
    - Succession, inventaire apres décès., 20 décembre 1851
      MC/RE/XXXI/20
      Or celle-ci est rattachée matériellement à un autre acte conservé dans les minutes de ce même notaire pour la période de février 1841 (la date exacte de l'autre acte est mentionnée dans la colonne 'minutes' du répertoire du notaire).
    - Transport, créance, 3841 f., 20 décembre 1851
      Profession: entrepreneur de batiments (ancien).
      Nom, qualité: (Mme ou Mlle) Brille, Lavertu.
      Domicile: Paris (Paris) rue du Faubourg-Saint-Denis, 8.
    - Quittance, paiement de créance sur vente de maison, 3047 f, Passy (Paris) rue Franklin, 21., 21 décembre 1851
      Relations: veuve de l'intervenant 3, séparé(e) de corps et de biens de l'intervenant 4.
      Domicile: Paris (Paris) rue Montaigne, 30.
      Relations: acheteur de l'intervenant 3
    - Transport, créance, 22000 f., 22 décembre 1851
    - Transport, créance, 25000 f., 22 décembre 1851
      Nom, qualité: (personne morale) Bottolier-Depoix (hoirs).
      Nom, qualité: (Mme ou Mlle) Massieux, Josephe.
      Domicile: Paris (Paris) rue de Richelieu, 54.
      Relations: veuve de l'intervenant 3, créancier(e) de l'intervenant 4.
      Nom, qualité: (M.) Porgroult, Jean Michel.
      Profession: cremier (marchand), Paris (Paris).
      Domicile: Paris (Paris) rue d'Amsterdam, 14.
      Or celle-ci est rattachée matériellement à un autre acte conservé dans les minutes de ce même notaire pour la période de septembre 1844 (la date exacte de l'autre acte est mentionnée dans la colonne 'minutes' du répertoire du notaire).
    - Notoriete, nom et prenom., 22 décembre 1851
      Profession: officier (retraite).
      Domicile: Paris (Paris) rue du Faubourg-Saint-Denis, 8
      Or celle-ci est rattachée matériellement à un autre acte conservé dans les minutes de ce même notaire pour la période de mars 1849 (la date exacte de l'autre acte est mentionnée dans la colonne 'minutes' du répertoire du notaire).
    - Quittance, legs, 8113 f., 31 décembre 1851
      Nom, qualité: (Mme ou Mlle) Monsieur, Julie.
      Domicile: Paris (Paris) quai de Bethune, 34.
      Relations: legataire de l'intervenant 4.
      Nom, qualité: (Mme ou Mlle) Chenard, Marie Madeleine.
      Domicile: Batignolles-Monceaux (les) (Paris) rue de la Felicite, 4.
      Relations: épouse de l'intervenant 3, legataire de l'intervenant 4.
      Nom, qualité: (M.) Massieux, Jean Isidore.
      Profession: nourrisseur, Batignolles-Monceau (Paris).
  - Répertoire. 1855, 5 juin - 1859, 30 juillet, 5 juin 1855 - 30 juillet 1859; MC/RE/XXXI/21
  - Répertoire. 1859, 1er août - 1866, 29 janvier, 1er août 1859 - 29 janvier 1866; MC/RE/XXXI/22
  - Répertoire. 1866, 30 janvier - 1872, 11 novembre, 30 janvier 1866 - 11 novembre 1872; MC/RE/XXXI/23
    Répertoire du notaire Jules Alexandre Potier (30 janvier 1866 - 18 août 1871), Hippolyte Mégret (18 août 1871 - 11 novembre 1872).
    - Dépôt de pièces La Belle jardinière., 30 juillet 1871
      Date de création de la notice: 2003
      dépôt de pièces